【裁判字號】    95,交抗,75
【裁判日期】    950614
【裁判案由】    聲明異議
【裁判全文】
臺灣高等法院高雄分院刑事裁定          95年度交抗字第75號
抗告人即
受處分人    甲○○
上列抗告人因聲明異議案件，不服臺灣高雄地方法院中華民國95
年4 月28日裁定（95年度交聲字第144 號），提起抗告，本院裁
定如下：
    主  文
抗告駁回。
    理  由
一、本件經本院審理結果，認第一審裁定認事、用法均無違誤，
    應予維持，並引用第一審裁定之事實、理由及證據（如附件
    ）。
二、抗告意旨略以：抗告人確有無照騎乘輕型機車違規之行為，
    抗告人願繳納罰鍰新臺幣 (下同)12,000 元，然吊銷汽車駕
    駛執照部分，抗告人深覺不合理，抗告人係使用機車違規，
    不是駕駛汽車違規，為何要連坐吊銷汽車駕照之處分，94年
    12月28日修正通過之道路交通管理處罰條例第68條已將機車
    及汽車駕照吊扣分開，抗告人應適用該條文，無須吊銷汽車
    駕照，願接受違規罰鍰，為此提起抗告，請求將原裁定撤銷
    ，更為合法之裁定云云。
三、本院查：抗告人有違反道路交通管理處罰條例第21條1 項第
    7 款、第4 項、第67條第3 項規定之事實及證據，已經原裁
    定論述甚詳，抗告人違規之事證已明。按汽車駕駛人，因違
    反本條例及道路交通安全規則之規定，受吊扣或吊銷駕駛執
    照處分時，吊扣或吊銷其持有各級車類之駕駛執照。道路交
    通管理處罰條例第68條定有明文。至94年12月28日新修正道
    路交通管理處罰條例尚未生效施行，本院自無從比較適用，
    準此，本件應適用現行有效之修正前道路交通管理處罰條例
    規定，至為明確，抗告意旨稱：本件應適用修正後之道路交
    通管理處罰條例云云，殊無可採。本件抗告，為無理由，應
    予駁回。
四、據上論結，應依道路交通案件處理辦法第26條、刑事訴訟法
    第412 條，裁定如主文。
中    華    民    國    95    年    6     月    14    日
                  刑事第一庭    審判長法  官  郭雅美
                                      法  官  莊崑山
                                      法  官  范惠瑩
以上正本證明與原本無異。
不得再抗告
中    華    民    國    95    年    6     月    14    日
                                      書記官  張明賢
附件：
臺灣高雄地方法院刑事裁定
                                    95年度交聲字第144號
原處分機關  交通部公路總局台中區監理所
異  議  人  甲○○
上列受處分人因違反道路交通管理處罰條例案件，對於高雄市交
通事件裁決所95年1 月27日所為之處分 (原處分：高雄市政府交
裁字第裁60-B00000000號），聲明異議，本院裁定如下：
    主  文
異議駁回。
    理  由
一、按汽車駕駛人，駕駛執照吊扣期間駕車者，處新臺幣六千元
    以上一萬二千元以下罰鍰，並當場禁止其駕駛及扣留其車輛
    牌照，並吊銷其駕駛執照。道路交通管理處罰條例第21條第
    1 項第7 款、同條第4 項定有明文。復依違反道路交通管理
    事件統一裁罰標準表，逾期三十日繳納者，處罰鍰12，000
    元，並吊銷執照，1 年內禁考。
二、本件異議人異議意旨略以：伊於民國93年12月19日15時18分
    無照駕駛YZ D－686 號輕型機車違規案，依台中監理所之交
    通事件裁決書科處罰鍰新台幣12，000 元，並處吊銷駕駛執
    照一年內禁考之處分。伊對罰鍰部分並無異議。惟：(一)嗣後
    伊於95年2 月14日到高雄監理所欲繳納上開罰鍰，惟經辦人
    員以裁決書上另有吊銷駕駛執照之處分，不接受伊繳納罰鍰
    ，要伊至台中監理所辦理相關手續。(二)伊願受罰鍰處分，惟
    既有已有罰鍰處分，何以再處罰吊銷汽車駕駛執照。從而，
    請求另開裁決書，俾便伊可在高雄繳納等語。
三、經查：
  (一)罰鍰部分：
    異議人對其受罰鍰12,000元之處分，並無異議，僅異議其至
    高雄監理所繳納遭拒絕，請求另開裁決書可在高雄繳納云云
    ，惟按「左列各款不予受理越區作業：凡屬記點案件，需併
    案裁處吊銷駕駛執照案件，均不予受理代收違規罰鍰。」；
    「舉發汽車違反道路交通管理事件，以汽車所有人為處罰對
    象者，移送其車籍地處罰機關處理，以駕駛人為處罰對象者
    ，移送其駕籍地處罰機關處理」，全國公路監理電腦越區異
    動連線作業要點第5 點第5 項第2 款及違反道路交通管理事
    件統一裁罰基準及處理準則第26條分別定有明文。經查，本
    件異議人因有「駕駛執照吊扣期間駕車」之違規行為，致遭
    罰鍰及併案吊銷汽車駕照1 年之處分，有違反道路交通管理
    事件裁決書1 紙在卷可稽，而上開處分顯係以駕駛人即異議
    人為處罰對象，依上揭規定，自應移送異議人之駕籍地機關
    處理，而本件異議人之駕籍地係台中監理所，有異議人之駕
    照基本資料影本及本院刑案電話查詢單各1 紙在卷可佐。依
    上揭規定，異議人除受罰鍰處分外，另尚有吊銷駕照之處分
    ，不得越區受理作業，亦不予代收違規罰鍰。從而，異議人
    罰鍰之繳納自須由駕籍地即台中監理所處理，不得越區辦理
    ，準此，其異議顯無理由，自應駁回。
  (二)吊銷駕照部分：
    按汽車駕駛人，駕駛執照吊扣期間駕車者，處新臺幣六千元
    以上一萬二千元以下罰鍰，並當場禁止其駕駛及扣留其車輛
    牌照，並吊銷其駕駛執照。道路交通管理處罰條例第21條第
    1 項第7 款、同條第4 項定有明文。異議人復辯稱已受罰鍰
    處分，不應另有吊銷執照之處分云云，惟查異議人之違規行
    為係觸犯道路交通管理處罰條例第21條第1 項第7 款規定，
    依同條第4 項規定，應吊銷駕駛執照。是本件異議人所受之
    吊銷執照處分，既係依法所為，其異議核無所據，顯無可採
    。
  (三)從而，原處分機關以道路交通管理處罰條例第21條第1 項第
    7 款及第4 項規定，裁處異議人罰鍰新台幣12000 元，並依
    同條例第67條第3 項規定，禁考一年，並無不當。準此，本
    件異議為無理由，應予駁回。
四、據上論斷：應依道路交通案件處理辦法第19條，裁定如主文
    。
中    華    民    國    95    年    4    月    28    日
                    交通法庭    法  官  張金柱
以上正本證明與原本無異。
如不服本裁定應於送達後5 日內向本院提出抗告狀。
（須附繕本）
中    華    民    國    95    年    5     月    3     日
                                書記官   蘇  豫


司法院資訊處製作；財團法人民間司法改革基金會備份。
